臺灣臺中地方法院刑事判決
110年度易字第2370號
公  訴  人  臺灣臺中地方檢察署檢察官
被      告  宋正源




上列被告因竊盜案件，經檢察官提起公訴（110年度偵字第30054
號），本院判決如下：
    主  文
宋正源犯竊盜罪，處有期徒刑參月，如易科罰金，以新臺幣壹仟
元折算壹日。
    犯罪事實
一、宋正源意圖為自己不法之所有，基於竊盜之犯意，於民國11
    0年2月20日凌晨0時22分許，在臺中市○○區○○路0段000○0號
    旁，徒手開啟鄭幃宸停放該處、車牌號碼000-0000號自用小
    客車（下稱本案汽車）之副駕駛座側車門，而徒手竊取鄭幃
    宸所有放在該車內、裝有如附表所示物品之包包1個（下稱
    本案包包）得逞後，旋步行離去現場。嗣因鄭幃宸發現本案
    包包遭竊後，自行調閱案發現場監視器錄影檔案，並於臺中
    市○○區○○路○段000號後方發現遭棄置在地之本案包包及上開
    內含物品，而報警處理，始循線查悉上情。
二、案經鄭幃宸訴由臺中市政府警察局大雅分局報告臺灣臺中地
    方檢察署檢察官偵查後起訴。
    理  由
一、證據能力部分：
(一)關於本案認定犯罪事實所引用之卷內被告宋正源以外之人於
    審判外之陳述，檢察官、被告於辯論終結前均未對該等證據
    之證據能力聲明異議，本院復審酌前揭陳述作成時之情況，
    並無違法取證之瑕疵，亦認以之作為證據為適當，是本案有
    關被告以外之人於審判外之言詞或書面陳述等供述證據，自
    均得為證據。
(二)關於本案認定犯罪事實所引用之卷內非供述證據，並無證據
    證明係實施刑事訴訟程序之公務員違背法定程序所取得，且
    經本院於審理中提示並告以要旨而為調查時，檢察官、被告
    均未表示該等非供述證據不具證據能力，自應認均具有證據
    能力。　　　　　　
二、認定事實所憑之證據及得心證之理由：
(一)上揭犯罪事實，業據被告於警詢、偵訊及本院審理中坦承不
    諱（偵卷第69至71、125至126頁、本院卷第95至96頁），核
    與證人即告訴人鄭幃宸於警詢、本院審理中之證述相符（偵
    卷第75至76頁、本院卷第87至91頁），並有員警職務報告、
    道路監視器錄影畫面截圖、臺中市政府警察局大雅分局刑案
    現場勘察報告暨所附案發現場照片、案發現場監視器錄影畫
    面截圖等在卷可佐（核交卷第9至35頁、偵卷第67、83至91
    頁），足認前開被告之任意性自白與事實相符，堪以採信。
(二)公訴意旨雖認本案被告尚有竊得本案包包內之現金新臺幣（
    下同）5萬多元，惟查，被告於偵訊及本院審理中均否認其
    竊得之本案包包內裝有現金（偵卷第126頁、本院卷第72、9
    5頁），而證人即告訴人於警詢、本院審理中證稱：我總共
    損失現金5、6萬元；本案包包遭竊取時，裡面裝有身分證、
    健保卡、駕照各1張，還有現金大概5萬多元、存摺2本、金
    融卡2張等物品；本案包包內的現金是我在本案案發前去別
    間娃娃機店從兌幣機內收出來的錢，那些錢都是100元紙鈔
    ，最少有5萬元，但我沒有資料可以證明我該次從兌幣機所
    取出現金之具體數額，兌幣機也查不出相關紀錄，我是根據
    我的記憶估算約有5萬多元，因為該兌幣機清空的金額大概
    是6萬元，而當時兌幣機內還有一些錢，所以我拿出來的金
    額大概就是5萬元；我在本案案發現場附近之巷子撿回遭竊
    取之本案包包後，有確認本案包包內的物品只有現金約5萬
    多元不見等語（偵卷第76、78頁、本院卷第87至90頁），是
    依告訴人係依憑自身記憶估算本案包包內裝有現金5萬多元
    、告訴人無法提出其於本案案發前從兌幣機取得現金5萬多
    元並放入本案包包之具體事證等情，尚不足使一般人就告訴
    人指訴本案包包內裝有現金5萬多元乙節毫無合理之懷疑；
    又從被告徒手開啟本案汽車之副駕駛座側車門至其徒手竊得
    本案包包而離去，總歷時僅不到7秒許，此有前揭案發現場
    監視器錄影畫面截圖附卷可佐，則被告有無先行確認本案包
    包內裝有現金始決定取走本案包包之餘裕，實有可疑，自無
    逕認被告必係因確悉本案包包內裝有現金才會決定竊取本案
    包包離去之理；另被告於110年2月20日凌晨0時22分許竊得
    本案包包後，旋於同日凌晨0時32分許，前往臺中市大雅區
    雅潭路4段與學府路交岔路口之統一超商消費購物乙情，固
    有該超商之監視器錄影畫面截圖存卷可參（偵卷第93至95頁
    ），然被告於偵訊及本院審理中均供稱其係以自己的錢支付
    該次消費金額（偵卷第126頁、本院卷第96頁），卷內復無
    證據可認被告為本案竊盜犯行前係身無分文，是單憑被告於
    竊得本案包包約10分鐘後即前往統一超商消費購物一事，亦
    無從率認被告有從本案包包內竊得現金；綜此，本案除告訴
    人之單一指述外，並無其他補強證據足認被告有從本案包包
    內竊得現金，是公訴人所提出之本案事證，未能使本院確信
    被告有從本案包包內竊得現金，此部分公訴意旨，容有誤會
    。
(三)綜上所述，本案事證明確，被告犯行足以認定，應予依法論
    罪科刑。
三、核被告所為，係犯刑法第320條第1項之普通竊盜罪。
四、爰以行為人之責任為基礎，審酌被告於本案行為前，尚曾數
    次因竊盜案件經法院論罪科刑，此有臺灣高等法院被告前案
    紀錄表存卷可查，足徵被告素行不良，並一再漠視禁止竊取
    他人財物之法律規範，以及被告不思尊重他人之財產，竟徒
    手開啟本案汽車後竊取告訴人之包包及其內如附表所示之物
    品，侵害告訴人之財產法益，所為應予非難；惟考量被告迄
    本院判決前，固未就本案與告訴人成立調解或和解，然其本
    案竊取所得之物品均業經告訴人自行尋回，堪認本案所生損
    害事後有所減輕，以及被告經查獲後坦承犯行之犯後態度，
    暨被告自陳國小肄業之智識程度、未婚、入監前擔任鐵工、
    入監前與母親同住、家庭經濟不好之生活狀況（本院卷第97
    頁）等一切情狀，量處如主文所示之刑，並諭知易科罰金之
    折算標準，以資懲儆。
五、被告因本案竊盜犯行，雖獲有包包1個及其內如附表所示之
    物品等犯罪所得，惟該等犯罪所得均已由告訴人自行尋回，
    有如前述，本案自無庸宣告沒收或追徵被告之犯罪所得。
據上論斷，應依刑事訴訟法第299條第1項前段，刑法第320條第1
項、第41條第1項前段，刑法施行法第1條之1第1項，判決如主文
。
本案經檢察官廖志國提起公訴，檢察官羅秀蓮到庭執行職務。
中　　華　　民　　國　　111 　年　　2 　　月　　22　　日
                  刑事第三庭  法　官  蔡宗儒
以上正本證明與原本無異。
如不服本判決應於收受送達後20日內向本院提出上訴書狀，並應
敘述具體理由；其未敘述上訴理由者，應於上訴期間屆滿後20日
內向本院補提理由書（均須按他造當事人之人數附繕本）「切勿
逕送上級法院」。
告訴人或被害人對於判決如有不服，具備理由請求檢察官上訴者
，其上訴期間之計算係以檢察官收受判決正本之日期為準。
                              書記官  潘瑜甄

中　　華　　民　　國　　111 　年　　2 　　月　　22　　日
附錄本案論罪科刑法條全文：
中華民國刑法第320條
意圖為自己或第三人不法之所有，而竊取他人之動產者，為竊盜
罪，處5年以下有期徒刑、拘役或50萬元以下罰金。
意圖為自己或第三人不法之利益，而竊佔他人之不動產者，依前
項之規定處斷。
前二項之未遂犯罰之。

附表：
編號 物品 1 國民身分證1張 2 全民健康保險卡1張 3 駕照1張 4 存摺2本 5 金融卡2張